【裁判字號】    98,訴,2660
【裁判日期】    991231
【裁判案由】    毒品危害防制條例
【裁判全文】
臺灣板橋地方法院刑事判決              98年度訴字第2660號
公?訴?人?臺灣板橋地方法院檢察署檢察官
被???告?李智凱?男?19歲.
??????????
指定辯護人?蔡  柱  律師
上列被告因違反毒品危害防制條例案件，經檢察官提起公訴（98
年度偵字第14076 號），本院判決如下：
    主  文
李智凱意圖販賣而持有第二級毒品，處有期徒刑壹年肆月。扣案
甲基安非他命貳包（驗餘淨重合計零點捌陸柒捌公克）沒收銷燬
之。
    事  實
一、李智凱於民國98年5 月13日晚間10時許，在桃園縣龜山鄉「
    龍華科技大學」附近某址網路咖啡店內，以新臺幣（下同）
    3,800 元之價格，向某真實姓名、年籍不詳、綽號「阿峰」
    之成年男子購入第二級毒品甲基安非他命2 包（合計淨重0.
    868 公克；驗餘淨重合計0.8678公克），原欲供其個人施用
    （李智凱所涉施用第二級毒品犯行，另案經臺灣桃園地方法
    院裁定將其送往勒戒處所觀察、勒戒後，認無繼續施用毒品
    之傾向，由臺灣桃園地方法院檢察署檢察官以99年度毒偵緝
    字第56號為不起訴處分確定），惟李智凱於購入上開甲基安
    非他命2 包後，竟萌營利之意圖，伺機欲以高於原購入價格
    之4,500 元將上開甲基安非他命2 包出售予不特定人牟利，
    之後即基於意圖販賣而持有第二級毒品甲基安非他命之犯意
    ，隨身攜帶上開甲基安非他命2 包，欲尋找買家；嗣李智凱
    尚未覓得買家，即於98年5 月14日晚間6 時30分許，在臺北
    縣三重市（現已改制為新北市三重區○○○路○ 段78號2 樓
    樓梯間，因行跡可疑為警盤查，而偵得上情，並扣得上開甲
    基安非他命2 包。
二、案經臺北縣政府警察局新莊分局（現改制為新北市政府警察
    局新莊分局）報請臺灣板橋地方法院檢察署檢察官偵查起訴
    。
    理  由
一、上揭事實，業據被告李智凱迭於偵查中及本院審理時均坦白
    承認，並有查獲現場照片數幀在卷可稽；而扣案之白色結晶
    塊2 包（驗餘淨重合計0.8678公克），經送請交通部民用航
    空局航空醫務中心以氣相層析質譜儀法進行鑑定結果，確均
    含第二級毒品甲基安非他命成分，此亦有該中心98年6 月4
    日航藥鑑字第0982694 號鑑定書在卷可按，足認被告上開自
    白，核與事實相符。本件事證明確，被告犯行堪以認定。
二、按行為後法律有變更者，適用行為時之法律，但行為後之法
    律有利於行為人者，適用最有利於行為人之法律，刑法第2
    條第1 項定有明文。查被告行為後，毒品危害防制條例第17
    條業經修正施行；修正前毒品危害防制條例第17條原規定：
    「犯第4 條第1 項至第4 項、第5 條第1 項至第4 項前段、
    第6 條第1 項至第4 項、第7 條第1 項至第4 項、第8 條第
    1 項至第4 項、第10條或第11條第1 項、第2 項之罪，供出
    毒品來源，因而破獲者，得減輕其刑」，修正後該條文則規
    定：「犯第4 條至第8 條、第10條或第11條之罪，供出毒品
    來源，因而查獲其他正犯或共犯者，減輕或免除其刑（第1
    項）。犯第4 條至第8 條之罪於偵查及審判中均自白者，減
    輕其刑（第2 項）」；比較新舊法之結果，修正後之規定較
    有利於被告，依前揭刑法第2 條第1 項但書之規定，本件自
    應適用修正後毒品危害防制條例第17條之規定。
三、按甲基安非他命為毒品危害防制條例第2 條第2 項第2 款所
    規定之第二級毒品。核被告所為，係犯毒品危害防制條例第
    5 條第2 項之意圖販賣而持有第二級毒品罪。被告於偵查及
    審判中均自白犯罪，應依毒品危害防制條例第17條第2 項規
    定減輕其刑。末查被告於本件犯罪時，甫年滿18歲，思慮仍
    有未臻周全之處，其於購得欲供己施用之毒品後，竟起意販
    賣牟利，其行為固應予非難，然其主觀惡性究非重大，且被
    告意圖販賣而持有之毒品，合計淨重僅0.868 公克，尚非鉅
    量，所圖謀之利益亦僅數百元，並非鉅額，惟被告所犯之意
    圖販賣而持有第二級毒品罪名，係法定本刑5 年以上有期徒
    刑，得併科500 萬元以下罰金之罪，與其前述犯罪情節相較
    ，實屬情輕而法重，客觀上足以引起一般同情，而有堪資憫
    恕之處，本院認即令處以法定最低刑度，猶嫌過重，爰依刑
    法第59條規定，酌減其刑，並遞減輕之。爰審酌被告之牟利
    動機、目的、手段、其行為足以助長毒品氾濫，危害社會治
    安，及被告犯後坦承犯行，知所悔悟，態度尚稱良好等一切
    情狀，量處如主文所示之刑，以資懲儆。扣案甲基安非他命
    2 包（驗餘淨重合計0.8678公克），係被告本件犯行所查獲
    之第二級毒品，應依毒品危害防制條例第18條第1 項前段規
    定沒收銷燬之。
據上論斷，應依刑事訴訟法第299 條第1 項前段，毒品危害防制
條例第5 條第2 項、第17條第2 項、第18條第1 項前段，刑法第
2 條第1 項但書、第11條前段、第59條，判決如主文。
本案經檢察官洪松標到庭執行職務
中    華    民    國    99    年    12    月    31    日
                  刑事第十庭?審判長法  官  楊志雄
??????????????????法?官  陳海寧
??????????????????法?官  劉景宜
上列正本證明與原本無異。
如不服本判決，應於判決送達後10日內敘明上訴理由，向本院提
出上訴狀 (應附繕本) ，上訴於臺灣高等法院。其未敘述上訴理
由者，應於上訴期間屆滿後20日內向本院補提理由書「切勿逕送
上級法院」。
                                    書記官  謝秀青
中    華    民    國   100    年    1     月    5     日
附錄本案論罪科刑法條全文
毒品危害防制條例第5條第2項
毒品危害防制條例第5條
意圖販賣而持有第一級毒品者，處無期徒刑或10年以上有期徒刑
，得併科新臺幣7 百萬元以下罰金。
意圖販賣而持有第二級毒品者，處5 年以上有期徒刑，得併科新
臺幣5 百萬元以下罰金。
意圖販賣而持有第三級毒品者，處3 年以上10年以下有期徒刑，
得併科新臺幣3 百萬元以下罰金。
意圖販賣而持有第四級毒品或專供製造、施用毒品之器具者，處
1 年以上7 年以下有期徒刑，得併科新臺幣1 百萬元以下罰金。

司法院資訊處製作；財團法人民間司法改革基金會備份。
